# 售后费用能不能计入成本

提问人：1226829524 时间：2022-02-17 15:54:36
您好，陈老师
实务中碰到这么一个企业，他们目前根据收入的比例计提预计负债，并相应增加销售费用。企业的销售费用中存在一部分提供给中间人的费用，这在行业内是惯例，为了不至于让报表使用者对大额的销售费用的性质产生误解，企业想将上述计入销售费用中的维修费用，统一调整至营业成本 请问老师这样可行不？？
我的观点，这种科目间的调整并不影响损益，且按比例计提的售后费用日后发生时，各年度基本无余额，因此可以判断企业的计提比例符合其自身的生产经营特点，因此将售后费用记入营业成本也并没有不合适。
此种处理方式，类似于公司先确认一个递延，然后在期后发生时再冲减此递延。

回答人：chenyiwei
不建议这样处理。此类质保维修费用是发生于商品控制权转移给客户之后，因此不适合于作为合同履约成本列入营业成本。建议继续保留作为销售费用的处理方式。